臺灣高等法院高雄分院刑事判決　　　　　　　　　　　九十一年度上訴字第四六號
　　上　訴　人　台灣高雄地方法院檢察署檢察官
　　被　　　告　甲○○
　　指定辯護人　本院公設辯護人　李佩娟
　　被　　　告　丁○○
　　指定辯護人　本院公設辯護人　孫妙岑
　　被　　　告　乙○○
　　被　　　告　丙○○
　　右二人共同
　　指定辯護人　義務辯護人　陳俊偉
右上訴人因被告等違反毒品危害防制條例案件，不服臺灣高雄地方法院八十九年度訴
字第一七六一號中華民國九十年十月十五日、九十年十一月二十九日第一審判決（起
訴案號：臺灣高雄地方法院檢察署八十八年度偵字第二八０八三號、第二八八一四號
、八十九年度偵字第三一六一號、第四五二二號、第四七六七號、第六八八七號，移
送併辦案號：八十九年度偵字第一一九八０號、第二０五七三號、九十年度偵字第一
一八號），提起上訴，本院判決如左：
      主  文
上訴駁回。
      理  由
一、公訴意旨略以：(一)被告甲○○意圖不法利益，基於概括犯意，分別於(1)民國（下
    同）八十八年四月至六月間，在高雄市○○○路等處，以一小包新台幣（下同）
    一千元之價格，販賣第二級毒品安非他命與丙○○四次；(2)於八十八年六月間，
    在高雄市旗津區上竹巷五十九號，以一小包五百元之價格，販賣第二級毒品安非
    他命與乙○○三次；(3)於八十八年七月間，在高雄市○○○路，以一小包一千元
    之價格販賣第二級毒品安非他命與丁○○三次；(4)於八十八年九月十五日，在高
    雄市○○○路九十五巷三號蔡政勳住處，給付第二級毒品安非他命一包與蔡政勳
    ，以抵償其向蔡政勳承租上開住處之房租；(5)於八十九年一月四日及五日，在高
    雄市○○○路以一小包五百元之價格，販賣第二級毒品安非他命與陳振芳二次，
    於八十九年一月十一日，在高雄市○○○路八七四號三樓之一，以一小包一千元
    之價格，販賣第二級毒品安非他命與陳振芳一次。嗣為警分別於八十八年十一月
    十五日查獲丙○○；於八十九年一月二十一日查獲乙○○；於八十八年十一月二
    十五日查獲丁○○；於八十八年十月二十七日查獲蔡政勳；於八十九年二月二曰
    查獲陳振芳始循線查獲。(二)被告丁○○意圖為自己不法之利益，基於概括犯意，
    (1)於八十七年九月間，在高雄市○○○路，以一小包一千元之價格販賣第二級毒
    品安非他命與乙○○四次；(2)於八十八年五月間，在高雄市○○○路，以一小包
    一千元之價格，販賣第二級毒品安非他命與甲○○二次；(3)於八十九年一月二十
    七日，在高雄市○○○路海岸公園，以一小包五百元之價格，販賣第二級毒品安
    非他命與毛廖筱蓓一次。嗣為警分別於八十九年一月二十一日查獲乙○○、於八
    十八年十一月四日查獲甲○○、於八十九年三月九日查獲毛廖筱蓓，始循線查獲
    。(三)被告乙○○意圖不法利益，於八十八年六至七月間，在高雄市○○○路，以
    一小包二千五百元至三千五百元不等之價格，販賣第二級毒品安非他命與丁○○
    三次。嗣於八十八年七月二日十七時三十五分，在高雄市○○○路旗津加油站旁
    為警查獲，並扣得安非他命八小包。(四)被告丙○○意圖不法利益，於八十八年四
    至六月問，在高雄市旗津區復興二巷三十四號，以一小包一千元之價格，販賣第
    二級毒品安非他命與甲○○四次。嗣經警分別於八十八年七月二日十七時三十五
    分許，於八十八年十一月四日查獲甲○○始循線查獲丙○○，因認被告甲○○、
    丁○○、乙○○及丙○○分別涉有毒品危害防制條例第四條第二項之販賣第二級
    毒品罪嫌。
二、按犯罪事實應依證據認定之，無證據不得推定其犯罪事實，刑事訴訟法第一百五
    十四條定有明文。所謂認定犯罪事實之證據，係指足以認定被告確有犯罪行為之
    積極證據而言，該項證據自須適合於被告犯罪事實之認定，始得採為斷罪之資料
    。又認定犯罪事實所憑之證據，雖不以直接證據為限，間接證據亦包括在內；惟
    無論係直接或間接證證，其為訴訟上之證明，須於通常一般之人均不致有所懷疑
    ，而得確信其為真實之程度者，始得據為有罪之認定，此有最高法院二十九年上
    字第三一０五號、七十六年度台上字第四九八六號判例可資參照。又以共同被告
    之自白或其他不利於己之陳述，作為認定其他共同被告犯罪之證據，不特予利用
    該被告自己之自白作為其犯罪之證據同具有自白虛偽之危險性，亦不免有嫁禍於
    其他共同被告而為虛偽供述之虞。故就刑事訴訟法第一百五十六條第二項之立法
    意旨觀之，共同被告之自白或其他不利於己之陳述，固得作為認定其他共同被告
    犯罪之證據，但不得做為有罪判決之唯一證據，仍應調查其他必要之證據，以查
    其是否與事實相符，亦即仍須有補強證據以擔保該共同被告自白之真實性，始得
    採為判斷之依據，並非絕對可由法院自由判斷該共同被告之自白或不利於己之陳
    述之證明力，若不為其他補強證據之調查，而專憑此項供述據為被告犯罪事實之
    認定，即與上開規定有違。再者，施用或販賣毒品之人，如供出毒品之來源因而
    破獲者，既得邀減輕其刑之寬典，為擔保其所為不利於其他共同被告之陳述之真
    實性，尤應有足以令人確信其陳述為真實之補強證據，始能資為論罪之依據。所
    謂補強證據，係指除該自白或不利於己之陳述本身之外，其他足資證明自白或不
    利於己之陳述所指之犯罪事實確具有相當程度真實性之證據而言，雖其所補強者
    ，非以犯罪事實之全部為必要，但亦須因補強證據與自白之相互利用，本於推理
    作用，在客觀上足以使人對該犯罪事實獲得確切之心證者，始得當之，此有最高
    法院八十八年度台上字第三三二二號、八十八年台上字第六０七四號判決可資參
    照。
三、公訴人認被告甲○○、丁○○、乙○○、丙○○涉有違反毒品防制條例第四條第
    二項之販賣第二級毒品罪嫌，就被告甲○○部分係以共同被告丙○○、乙○○、
    丁○○及證人蔡政勳、陳振芳等人於警訊時之供述為論據；就被告丁○○部分係
    以共同被告乙○○、甲○○，及證人毛廖筱蓓於警訊中之供述為其論據；就被告
    乙○○部分則係以共同被告丁○○於警訊之供述，並有第二級毒品八小包扣案為
    論據。就被告丙○○部分係以共同被告甲○○於警訊中之供述為其論據。訊據被
    告甲○○、丁○○、乙○○、丙○○等人自警訊伊始均堅詞否認有公訴人所指販
    賣第二級毒品之犯行，被告甲○○辯稱：其並未向蔡政勳租房子，不可能交付安
    非他命給他以抵償租金，其與丁○○因金錢糾紛，曾發生口角因而遭誣陷，其餘
    之人為何指證其販賣安非他命，伊不清楚等語。被告丁○○辯稱：八十八年五月
    間，其人在勒戒所執行勒戒，不可能販賣安非他命予甲○○，且其與甲○○有金
    錢借貸之糾葛，證人毛廖筱蓓智商有問題，伊未曾賣安非他命給毛廖筱蓓等語。
    被告乙○○辯稱：不知丁○○為何會指認伊販賣毒品等語。被告丙○○辯稱：伊
    雖與甲○○認識，但未曾販賣毒品予甲○○，不知甲○○為何要指認伊販賣毒品
    等語。
四、經查：
  (一)被告甲○○被訴販賣第二級毒品部分：
    (1)同案被告丙○○於警訊時固供稱：「（問：甲○○在警方偵訊筆錄指證你在八
      十八年四月至六月，到你家中向你購買安非他命四次，你以每包安非他命一千
      元賣給甲○○？你如何解釋？）沒有這回事，我沒有販賣安非他命給甲○○，
      但甲○○曾經於八十八年間向我要一次安非他命吸食，我將安非他命給他一小
      包，我沒有向他收錢，地點在高市旗津區海岸公園附近」、「（問：你所吸食
      安非他命是如何取得？）我是向刨冰購買安非他命，刨冰就是甲○○，我於八
      十八年四月至六月在高雄市旗津區○○○路附近向甲○○購買安非他命，是在
      路上遇上刨冰後，我將新台幣一千元交給甲○○後，叫我在原地等他，約十分
      鐘後甲○○將安非他命乙小包給我，前後約四次向他購買，但其中一次向他買
      時錢給他，但安非他命未給我，不見他蹤影。」等語（見高雄市政府警察局鼓
      山分局高市警鼓分刑字第一五八九０號號卷筆錄），惟其於檢察官偵查中則供
      稱：並未向甲○○購買安非他命等語（見八十八年度偵字第二八八一四號偵查
      卷第二十三頁反面），於原審法院審理及本院調查時，亦否認有向被告甲○○
      購買安非他命之情事（見原審卷第五五頁、本院卷第一０三頁）。是同案被告
      丙○○先後指訴不一致，則其於警訊中指訴向被告甲○○購買安非他命云云，
      即非無疑；且依警訊內容觀之，警方於訊問同案被告丙○○時，係先告以被告
      甲○○於警訊時指訴其於八十八年四月至八月有連續販賣第二級毒品安非他命
      予同案被告丙○○，經同案被告丙○○否認後，始反指被告甲○○販賣毒品予
      案被告丙○○，有警訊筆錄可憑，則同案被告丙○○於原審法院審理時供稱：
      警訊中之供述係出於氣頭上挾怨報復等語（見原審卷第五十五頁倒數第三行）
      ，即非無因，其於警訊中所指顯然可疑。再者，同案被告丙○○固有施用安非
      他命之惡習，惟其於警訊中供稱：係向綽號「阿利」之男子在中洲區上竹巷購
      買等語（見高市鼓分刑字第一五八九０號卷第三頁背面），此外，並無其他佐
      證足以補強同案被告丙○○於警訊中之指訴為真實。(2)同案被告乙○○於警訊
      中固供稱：「我於八十八年六月初，在高雄市上竹里上竹巷五十九號，甲○○
      到我家中問我有無錢，叫我向他購買安非他命，於是我拿五百元向甲○○買安
      非他命一小包，之後甲○○以相同方法到我家中賣安非他命共三次」等語（見
      高市警鼓分刑字第一七二五號卷第三頁背面），其於原審法院院審理時，先則
      供稱：有買過一、二次。他是別人介紹認識的，也是買五百至一千元，買毒品
      也是在八十八年三月等語（見原審卷第一０一頁第八行），嗣又否認有向同案
      被告甲○○購買毒品之情事（見原審卷第一九七頁），於本院調查時除否認有
      向同案被告甲○○購買安非他命外，亦否認於警訊時有說曾向甲○○購買安非
      他命等語（見本院卷第一一八頁）。按同案被告乙○○於原審係供稱「購買一
      、二次，價金五百至一千元」，核與警訊中所供「係三次，價金五百元」等語
      顯然不符，先後所述亦不一致。而其在警訊之警訊筆錄並未載明有何急迫而不
      能錄音之情事，然警員以嫌疑犯之身分對之訊問時並未錄音，此經高雄市政府
      警察局鼓山分局於九十年二月十三日以高市警鼓分刑字第０七六八號函函覆原
      審法院在卷可憑（見原審卷第一三四頁），是同案被告乙○○於警訊時是否確
      有如警訊筆錄所載之向同案被告甲○○購買毒品之陳述，亦非無疑。(3)同案被
      告丁○○於警訊時固供稱：「．．．八十八年七月間向甲○○購買安非他命三
      次，地點在高雄市旗津區○○○路附近超商前，每次購買安非他命一小包是一
      千元吸食」等語。於檢察官偵查中亦供稱：八十八年六、七月間在高雄市旗津
      區○○○路二００號向他（指被告甲○○）買二次安非他命，每次一千元等語
      （見八十八年度偵字第二八八一四號卷第二十三頁背面），於原審法院審理時
      ，先則供稱：於八十八年七月向甲○○拿過一次安非他命等語，嗣又供稱：警
      訊所言不實在，是警察向我說甲○○有說向我買毒品，我才一時氣憤如此說的
      等語（見原審卷第八六頁第八行、一九七頁倒數第六行），如其確有向同案被
      告甲○○購買安非他命，何於在警訊、檢察官偵查，及原審初訊時，就購買安
      非他命之地點及次數先後所述不一，況所述又無其他佐證，且依上開偵訊筆錄
      所載，檢察官係先詢以：為何甲○○說向你買安非他命後，同案被告丁○○始
      為同案被告甲○○上開不利之供述。而如後所述，同案被告甲○○於警訊中確
      曾指訴共同被告丁○○販賣安非他命，則其事後於原審法院審理時所陳：是警
      察向我說甲○○有說向我買毒品，我才一時氣憤如此說的等語，亦非無因。
      (4)蔡政勳於警訊時固供稱：「（問：甲○○如何給你？）甲○○住在我家大約
      有一個星期，我沒有向甲○○拿房租，甲○○拿一包安非他命給我抵房租」」
      等語（見高市警鼓分刑字第一五四七九號卷第四頁背面）。惟依前開筆錄首頁
      所載，警員係先告以其涉嫌毒品案，可以保持緘默，不須違背自己之意思而為
      陳述，得請求調查有利之證據等語，是司法警察係以犯罪嫌疑人之身分對其偵
      訊無訛，依刑事訴訟法第一百條之二準用第一百條之一之規定，除有急迫之情
      形，經記明筆錄外，訊問蔡政勳時應予全程連續錄音，惟上開筆錄並除外情形
      之記載，而經原審法院函查結果，高雄市政府警察局鼓山分局九十年二月九日
      高市警鼓分刑字第一三七六號函覆稱：蔡政勳八十八年十月二十七日之警訊並
      未錄音等語（見原審卷第一二八頁）。經原審及本院傳拘結果，蔡政勳均未到
      庭，是其於警訊中是否確曾為不利於被告甲○○之供述，及該供述是否出於任
      意性，亦非無疑，此外，亦無其他補強證據可資佐證被告有給付安非他命予甲○○之犯行。(5)證人陳振芳於警訊中固供稱：於八十九年一月四日十七時許，
      在高雄市旗津區○○○路與復興巷口之公共電話亭向甲○○以五百元買安非他
      命乙小包，次（五）日十七時許，在高雄市○○區○○路三路二十五淑女公墓
      之公廁再以五百元向甲○○購買安非他命，八十九年一月十一日十七時許，在
      旗津三路八七四號三樓之一甲○○之住處以一千元向其購買安非他命等語（見
      高市敬鼓分刑字第二三三五號卷第二頁背面），惟其於檢察官偵查中則供稱：
      八十八年九月十五日戒治出去後約十餘天有向甲○○購買一次三百元之安非他
      命等語（見八十九年度偵字第四五二二號偵查卷第十頁反面），核與警訊中所
      供向被告甲○○購買安非他命之時間、次數、金額完全不符，其先後所為指訴
      亦不一致，是否可信，已非無疑。經原審及本院傳拘結果，均未能到庭，再者
      ，陳振芳所涉嫌毒品危害防制條例一案之警訊錄音帶已遭消磁，經原審法院調
      閱台灣高雄地方法院檢察署八十九年度偵字第四二四八號卷宗查閱無訛，則陳
      振芳於警訊中是否確為上開不利於被告甲○○之供述，即無從證明，且亦查無
      其他證據足以補強其所指訴向被告甲○○販賣安非他命之情事。
  (二)被告丁○○被訴販賣第二級毒品部分：
    (1)同案被告乙○○於警訊時固供稱：「我於八十七年九月份，在旗津旗后廣濟宮
      附近中洲三路一帶向丁○○購買安非他命四次。價錢一千元」等語（見高市警
      鼓分刑字第一七二五號卷第六頁），惟依上開警訊筆錄觀之，警方係先以：「
      為何丁○○要指認你，曾於八十八年五月至六月間在高雄市旗津區○○○路附
      近加油站向你購買安非今五次，你以每包一千元販賣丁○○吸食？你如何解釋
      ？」等語先訊問乙○○，乙○○始供述係向丁○○購買，有筆錄可憑，是同案
      被告乙○○是否因被告丁○○指訴其販賣於先，始挾怨誣陷於後？是其於警訊
      中所為不利於同案被告丁○○之指訴是否可信，並非無疑問。再者，同案被告
      乙○○事後原審法院先則供稱：八十八年買過五次，有買五百元及一千元都有
      ，在旗津三路等語（見原審卷第一０一頁第三行），核與於警訊中所述購買之
      地點、時間、次數、價金不同，況其事後於原審法院又供稱：因為警方向我說
      她有說向我買毒品，我一時氣憤才說有向她買毒品等語（見原審卷第一九八頁
      ），而如後所述，同案被告丁○○於警訊中確曾指陳：「我於八十八年五月至
      六月間，在高雄市旗津區○○○路加油站附近，向乙○○購買安非他命（約五
      次）」等語，是同案被告乙○○事後於原審法院審理時所稱：警訊中之供述係
      出於氣頭上挾怨報復等語，亦非無據，是其於警訊及原審法院初詢時所為不利
      於同案被告丁○○之陳述即難謂無偏頗之虞。(2)同案被告甲○○於警訊時固供
      稱：「．．．是在八十八年五月間在高雄市旗津區○○○路附近，遇到丁○○
      向她購買安非他命，每次購買一小包一千元安非他命，前後共購買二次安非他
      命等語（見高市警鼓分刑字第一一五八九０號卷第一頁背面倒數第一行）。惟
      其於原審法院則供稱：是因為警方向我說她有說向我買毒品，我一時氣憤才說
      我有向他買毒品等語（見原審卷第一九六頁倒數第三行），而如前所述，同案
      被告丁○○確於警訊中指訴其曾向共同被告甲○○購買安非他命等語，是共同
      被告甲○○上開所述，係挾怨報復，至有可能。況同案被告丁○○於八十八年
      四月二十日二十日至八十八年五月五日，以及八十八年五月十六日至八十八年
      五月二十九日均在台灣高雄看守所附設勒戒處所觀察勒戒，此有該所八十九年
      十月二十四日高所坤總勒字第四八一三號函在卷足憑（見原審卷第一０三頁至
      一０六頁），是同案被告甲○○所述於八十八年五月間向被告丁○○購買毒品
      二次云云，即與丁○○在勒戒所勒戒之期間衝突，所為指訴顯有瑕疵。(3)另毛
      廖筱蓓於警訊中固亦證稱：「我於八十九年一月二十七日十五時在高雄市旗津
      區○○○路路旁海岸公園對面，丁○○拿一小包安非他命賣給我代價新台幣五
      百元」等語（見高市警鼓分刑字第三六二三號卷第三頁背面），惟其於檢察官
      偵查中則供稱：是警察叫我指認，當時藥癮很痛苦等語（見八十九年度偵字第
      六八八七號偵查卷第十一頁），其於本院調查時亦證稱：不是向丁○○買的，
      我當時剛好吸安，人不清醒，警察硬叫我交待一個人出來，我才說是向丁○○
      買的等語（見本院卷第一三四頁），先後所述不一，復無其他證據足以補強其
      於警訊中所為指訴為真實，自難以其先後不一之指訴，遽認共同被告丁○○有
      販賣安非他命予毛廖筱蓓之犯行。
    (三)被告乙○○被訴販賣第二級毒品部分：
      同案被告丁○○於警訊中固供稱：「我於八十八年五月至六月間，在高雄市旗
      津區○○○路加油站附近，向乙○○購買安非他命（約五次）」等語（見高市
      鼓分刑字第一七二五號卷第九頁背面），惟其於檢察官偵查時則供稱：沒有向
      乙○○購買安非他命，警訊中說向許志文購買安非他命，是警察叫我寫的等語
      （見八十九年度偵字第三一六一號偵查卷第十三頁反面），其於原審法院審理
      時亦否認有向同案被告乙○○購買毒品之情事（見原審卷第八六頁），於本院
      調查時供稱：當時在警局時，警察告訴我說乙○○指訴說向我買安非他命，我
      說沒有，警察就叫我指認他們，是乙○○先指認我，我才指認他等語（見本院
      卷七二頁第四行起），而如前述所述，同案被告乙○○確曾指訴被告丁○○販
      賣安非他命予同案被告乙○○，是同案被告丁○○在警訊中之指訴是否因不甘
      無端被控，故為誣陷，非無疑慮；況同案被告丁○○事後於檢察官偵查中，原
      審及本院審理調查時均否認有向同案被告乙○○購買安非他命，亦難據其先後
      不一，且係片面而無佐證之指訴，遽為同案被告乙○○不利之認定。又同案被
      告乙○○為警查獲時，雖扣得安非他命八包，惟其係供稱：是綽號「國仔」叫
      我拿給丁○○等語（見高市鼓分刑字第一七二五號卷第七頁背面），是亦難據
      此認定同案被告丁○○有向被告乙○○購買安非他命之情事，另同案被告丁○○雖有吸用安非他命之惡習，惟其於警訊時供稱施用之安非他命係來自綽號「
      沖」、「菜濱」等人；此外，亦查無其他佐證足以補強同案被告丁○○在警訊
      中所為不利於同案被告乙○○之指訴為真實，自難憑其不確切，且先後不一而
      有疑慮之指訴，遽為同案被告乙○○不利之認定。
    (四)被告丙○○被訴販賣第二級毒品部分：
      同案被告甲○○固於八十八年十一月四日警詢時供承︰「（你如何向阿水、丁○○購買安非他命？價值多少錢？）我於四月至六月到高雄市旗津阿水家中，
      向阿水總共購買安非他命四次，每次購買一包，每小包一千元，另向丁○○購
      買二次‧‧‧」等語（見高市警鼓分刑字第一五八九０號卷第一頁背面）。惟
      其於原審審理中則供稱︰「（為何於警詢稱有向丙○○買過毒品？）因在警局
      警察拿口卡讓我看，又說他說我賣毒品予他，我一時氣憤，才說是他賣毒品給
      我」、「‧‧‧我施用毒品是向叫「白痴」的人買的，‧‧‧」等語（見原審
      卷第二十三頁倒數第四行），其後亦再度供稱︰「（有向丙○○」買毒品？）
      沒有，警詢中所說的，也是警方說丙○○說有向我買毒品，我也是一時氣憤才
      如此說的」等語（見原審卷第一九七頁第一行）。而如前所述，同案被告丙○○前於警訊中確曾指認甲○○販賣安非他命，是其於原審法院所陳係因聽聞同
      案被告丙○○指控其販毒，始反控同案被告丙○○販毒等語，應可採信。此外
      ，並未在同案被告丙○○身上或住處查扣有何毒品、磅秤、夾鏈袋等販賣毒品
      之事證，足資佐證被告丙○○有販賣第二級毒品安非他命之犯行，自難以同案
      被告甲○○於警訊中有疑慮，且毫無補強證據之片面指訴，遽為被告丙○○不
      利之認定。
      綜上所述，本件被告甲○○等四人自警訊伊始，均否認有販賣第二級毒品之犯
      行，而渠等相互指訴對方販賣毒品安非他命，又均無補強證據佐證彼等在警訊
      之陳述為真實，且又不乏先後不一之片面指訴；另證人即嫌疑人蔡政勳於偵審
      中經傳拘未著，其在警訊中之供述又未經錄音，是否具有任意性，該供述證據
      是否與錄音內容相同，亦無從證明，另證人陳振芳先後所供，無法契合，亦無
      證據足資補強，渠等所為供述均難謂已達於一般人均不致有懷疑之確信程度，
      依前揭最高法院之判例意旨，自難採為被告等不利之認定。此外，復查無其他
      確切之證據，足以證明被告等有公訴人所指之販賣第二級毒品之罪嫌，原審因
      而以犯罪不能證明，而為被告等四人無罪之諭知，並敘明起訴部分既應為無罪
      之諭知，自無從就台灣高雄地方法院檢察署移送併辦之八十九年度偵字第一一
      九八０號、九十年度偵字第一一八號、八十九年度偵字第二０五七三號部分，
      併為審理判決，應予退回，由檢察官另為適法處理，經核原判決與法並無不合
      ，檢察官上訴意旨仍執陳詞指摘原判決不當，為無理由，應予駁回。
五、台灣高雄地方法院檢察署九十一年偵字第九五號、九六號併案意旨另以：被告丁○○另有販賣第二級毒品予毛廖筱蓓及莊維峰；被告甲○○、丙○○亦另涉有販
    賣第二級毒品之罪嫌，而移請本院併為審理。惟被告等四人經起訴部分既應諭知
    無罪，已如前述，本院就上開移送併辦部分自亦無從併為審理，應予退回，由檢
    察官另為適法處理。
據上論結，應依刑事訴訟法第三百六十八條，判決如主文。
本案經檢察官林應華到庭執行職務。
中    華    民    國     九十一     年       六       月      二十      日
                              臺灣高等法院高雄分院刑事第四庭
                                  審判長法官  蕭權閔
                                        法官  陳吉雄
                                        法官  李嘉興
右正本證明與原本無異。
檢察官如不服本判決應於收受本判決後十日內向本院提出上訴書狀，其未述上訴理
由者，並得於提起上訴後十日內向本院補提理由書狀。
                                      書記官  呂素珍
中    華    民    國     九十一     年       六       月      二十一    日
